【裁判字號】    95,秩抗,2
【裁判日期】    950731
【裁判案由】    違反社會秩序維護法
【裁判全文】
臺灣花蓮地方法院普通庭裁定               95年度秩抗字第2號
抗  告  人
即移送機關  花蓮縣警察局新城分局
被移送人    甲○○
上列抗告人即移送機關因違反社會秩序維護法案件，不服本院花
蓮簡易庭於中華民國95年5 月15日所為第一審裁定（95年度花秩
第10號），提起抗告，本院普通庭為第二審裁定如下：
    主  文
原裁定撤銷。
甲○○在公共場所意圖賣淫而拉客，處罰鍰新台幣伍仟元。
    理  由
一、原裁定以被移送人甲○○雖自白於民國95年4月4日20時30分
    許，在花蓮縣新城鄉○○村○○○街28號屋前窗口，意圖賣
    淫而拉客，然並無其他證據佐證被移送人前開自白之真實性
    ，故難認被移送人確有社會秩序法第80條第1項第2款之犯行
    ，爰為不罰之諭知云云。
二、原移送機關抗告意旨則以：被移送人甲○○坦承其於前開時
    間、地點意圖賣淫而拉客之犯行，且為警當場查獲，自應依
    社會秩序法第80條第1項第2款之規定予以裁罰，爰依法提起
    抗告等語。
三、本院查：
(一)按有下列各款行為之一者，處3日以下拘留或新臺幣3萬元以
    下罰鍰：一、意圖得利與人姦、宿者；二、在公共場所或公
    眾得出入之場所，意圖賣淫或媒合賣淫而拉客者，社會秩序
    維護法第80條第1條第2款定有明文。
(二)查本件被移送人甲○○於95年4月4日20時30分許，在花蓮縣
    新城鄉○○村○○○街28號屋前窗口，意圖賣淫而拉客一情
    ，業據被移送人於警詢及本院審理中坦承不諱，經核與證人
    即查獲本案之警員楊明義於本院審理中證稱：伊因為執行取
    締色情勤務，所以著便服前往花蓮縣新城鄉○○○街查緝不
    法，當時被移送人坐在嘉南一街28號窗戶後方，見伊經過，
    即主動問伊要不要為性行為，伊問怎麼算，被移送人就稱每
    次20分鐘，一次1000元，伊乃表明警員之身份，並將被移送
    人帶至派出所等語（本院卷第21頁），堪認被移送人前開自
    白為真實可採，其有意圖賣淫而拉客之行為應甚明確。原審
    漏未審及上開事證，以本案並無其他證據佐證被移送人之自
    白真實性，遽為不罰之裁定，認事用法尚有違誤。從而，本
    件抗告人之抗告為有理由，自應由本院將原裁定撤銷改判。
    爰審酌被移送人行為之動機、目的、所生危害尚輕等一切情
    狀，裁處如主文第2項所示之罰鍰。
四、據上論斷，依社會秩序維護法第80條第1項第2款、第92 條
    ，刑事訴訟法第413條，裁定如主文。
中    華    民    國    95    年    7    月    31    日
                          臺灣花蓮地方法院刑事第二庭
                                審判長法  官  李豫雙
                                      法  官  林韋岑
                                      法  官  俞秀美
以上正本證明與原本無異。
本裁定不得再抗告。
                                  書記官
中    華    民    國     95    年   7    月     31    日


司法院資訊處製作；財團法人民間司法改革基金會備份。
